臺灣桃園地方法院刑事判決　　　　　　　　　　　　　九十年度易字第二六號
　　公　訴　人　臺灣桃園地方法院檢察署檢察官
　　被　　　告　乙○○
右列被告因過失致死案件，經檢察官提起公訴（九十年度偵字第一六八三五號）本院
判決如左：
    主  文
乙○○因過失致人於死，處有期徒刑參月，如易科罰金，以參佰元折算壹日，緩刑參
年。
    事  實
一、乙○○為邱山好女友甲○○之叔父，民國九十年七月二十一日下午，乙○○與邱
    山好、余建民、胡朝章等人在桃園縣員樹林員林路二段三八二巷七八弄十一號之
    前院飲酒下棋作樂，同日下午十六時許，乙○○一時興起與邱山好二人在地上玩
    摔角，其應注意頭、臉部為人體重要之器官所在，摔角遊戲間之拉扯、推撞、搏
    擊若力道太強觸及頭臉部，可能會造成他人腦部受傷甚且發生死亡之結果，故在
    進行摔角角力時，其場地之四周應有防止碰撞受傷之護網、軟墊等相關安全設備
    ，參與摔角者應在頭、臉部戴上保護撞擊之面具護套，以預防身體重要部位在碰
    撞時發生傷害，而依當時之情況，又無不能注意之情事，竟疏未注意選擇安全之
    摔角場地，且均二人均為著面罩護套等保護，即與邱山好二人玩摔角並在地上翻
    滾，在摔邱山好時乙○○之右手不慎打到邱山好之臉頰，致邱山好腦髓前半部額
    葉、腦底受有蜘蛛膜下腔出血，邱山好因而昏倒並沿牆壁倒地，乙○○喚來其擔
    任護士之胞妹胡月娥對邱山好進行心肺復甦術急救，急救無效立即將邱山好送醫
    ，惟邱山好終因外傷性蜘蛛膜下腔出血抑制中樞神經系統而併發肺水腫及瀕死前
    支氣管肺炎而於九十年七月二十三日十六時三十分許不治死亡。
二、案經台灣桃園地方法院檢察署檢察官相驗後自動檢舉偵查起訴。
    理  由
一、前揭事實業據被告乙○○於警偵訊及本院審理中供承其與邱山好在玩摔角，在摔
    邱山好時不慎右手打到他的臉頰，邱山好就昏倒等情不諱，並有現場照片三張在
    卷可稽，依現場之照片所示，被告與被害人進行摔角之場地乃住處之前院，四周
    為樑柱、磚牆、房屋外牆，並無任何防止碰撞之防護設備。又目擊證人即被告之
    胞兄胡朝章於警訊中證稱：九十年七月二十一日伊乙○○與邱山好在喝酒下棋，
    下午十六時許乙○○與邱山好突然在地上玩摔角，摔約二至三分鐘，伊在旁邊排
    象棋，突然就看到邱山好到地不起等語。證人及被告之胞妹胡月娥證稱：九十年
    七月二十一日下午十六時許伊之五哥乙○○與伊姪女甲○○之未婚妻邱山好兩人
    在玩摔角遊戲在地上翻滾後，邱山好便起身馬上又倒在地上昏過去等語；證人即
    被害人邱山好之女友甲○○證稱：伊在曬衣服聽到砰一聲，跑出去看到邱山好倒
    在地上，邱山好與乙○○沒有仇恨糾紛等語。由上述證人之證詞可知被告與被害
    人邱山好在地上翻滾玩摔角後，被害人邱山好起身後又立即倒地昏迷。被害人邱
    山好於九十年七月二十三日十六時三十分許不治死亡後，經檢察官會同法醫相驗
    及解剖被害人屍體結果，發現腦髓重一四○○公克，於前半部額葉、腦底有明顯
    的蜘蛛膜下腔出血，切開有輕度腦室出血，頭皮無明顯挫傷，頭骨無凹陷骨折，
    胸腹部皆未見到外傷性病變，‧‧‧‧死者邱山好係因外傷性蜘蛛膜下腔出血抑
    制中樞神經系統而併發肺水腫及瀕死前支氣管肺炎而死，他殺（非故意），此有
    勘驗筆錄、解剖筆錄、相驗屍體證明書、法務部法醫研究所九十年八月三十日（
    九○）法醫所醫鑑字第○九四○號鑑定書各一份及相驗暨解剖照片十九幀存卷足
    徵。經解剖檢驗認定被害人邱山好致死原因係因外傷性蜘蛛膜下腔出血而昏迷，
    併發肺水腫及支氣管肺炎而死亡，該外傷性之蜘蛛膜下腔出血應即是被告右手打
    到被害人臉頰時傷及臉頰內之蜘蛛膜，造成蜘蛛膜下腔出血，核與被告自承與被
    害人玩摔角時不甚以右手打到被害人邱山好臉頰，邱山好沿牆壁倒下，經急救仍
    未甦醒後立即送醫急救之情，若合符節，綜此，足徵被告上開所承各節屬實，悉
    堪採信。本件被害人確實因被告與被害人在玩摔角之際，因二人均未著面罩、護
    套防護裝備，以隔絕摔角之重力，致被告出手不慎即直接打到被害人臉頰致其蜘
    蛛膜受傷出血不治死亡，是被告自應負過失責任，雖被害人邱山好未著面罩、護
    套等防護安全裝置且未選擇摔角場地即與被告玩摔角亦有過失，而不因而解免被
    告刑責，被告之過失行為與被害人之死亡，兩者間復有相當因果關係，其犯罪事
    證已臻明確，犯行應堪認定。
三、核被告邱山好所為，係犯刑法第二百七十六條第一項之過失致死罪。爰審酌被告
    過失程度、犯罪後即送被害人赴醫，坦承犯行，並與被害人家屬成立和解，賠償
    被害人邱山好之母親邱梅美十萬元，並自九十年三月五日起按月支付邱梅美五千
    元，迄本院審結時，已經支付二期共計一萬元，有匯款單一份附卷可憑，犯罪後
    態度尚稱良好及被害人亦同有過失等一切情狀，量處被告如主文所示之刑，並諭
    知易科罰金之折算標準，以示懲儆。末查被告前未曾受有期徒刑以上刑之宣告，
    有台灣高等法院被告全國前案紀錄表在卷在卷可稽，其因一時疏忽，致將成為其
    姪女序之之被害人邱山好死亡，對其個人心理亦造成重大衝擊，經此次刑之宣告
    ，已經深表悔悟與遺憾，應已知所惕勉而無再犯之虞，本院認其所受宣告刑以暫
    不執行為適當，故併此宣告緩刑三年，以策自新。
據上論斷，應依刑事訴訟法第二百九十九條第一項前段、刑法第二百七十六條第一項
、第四十一條第一項前段、第七十四條第一款、罰金罰鍰提高標準條例第一條前段、
第二條，判決如主文。
本案經檢察官錢明婉到庭執行職務。
中      華      民      國    九十一    年      五      月      十三    日
                                    台灣桃園地方法院刑事第五庭
                                        法  官  林  孟  宜
右正本證明與原本無異。
如不服本判決，應於判決送達後十日內向本院提出上訴狀( 應附繕本 )，上訴於
臺灣高等法院。
                                        書記官  陳  淑  瓊
中      華      民      國    九十一    年      五      月      十三    日
附論罪科刑依據之法條：
刑法第二百七十六條
因過失致人於死者，處二年以下有期徒刑、拘役或二千元（現已提高十倍為二萬元）
以下罰金。
從事業務之人，因業務上之過失犯前項之罪者，處五年以下有期徒刑或拘役得併科三
仟元（現已提高十倍為三萬元）以下罰金。
